【裁判字號】    98,訴,4111
【裁判日期】    981209
【裁判案由】    毒品危害防制條例
【裁判全文】
臺灣板橋地方法院刑事判決              98年度訴字第4111號
公  訴  人  臺灣板橋地方法院檢察署檢察官
被      告  甲○○
                    （現另案
上列被告因毒品危害防制條例案件，經檢察官提起公訴（98年度
毒偵字第6140號），本院裁定改用簡式審判程序審理，判決如下
：
    主  文
甲○○施用第一級毒品，累犯，處有期徒刑壹年。扣案之第一級
毒品海洛因壹包（驗餘淨重零點捌參肆伍公克），沒收銷燬之。
    事  實
一、甲○○前於民國86年間因施用毒品案件，經臺灣高等法院裁
    定送觀察、勒戒後，認無繼續施用毒品之傾向，而於87年11
    月10日執行完畢釋放出所，並由臺灣高等法院於87年12月17
    日以87年度上訴字字第3478號為免刑判決確定。再於89年間
    ，因施用毒品案件，經依本院裁定送觀察、勒戒後，認無繼
    續施用毒品之傾向，於89年7 月18日執行完畢釋放出所，並
    由臺灣板橋地方法院檢察署檢察官於89年7 月18日以89年度
    毒偵字第4220號為不起訴處分確定。又於89年間因施用毒品
    案件，經本院裁定令入戒治處所施以強制戒治1 年，嗣於90
    年11月26日停止戒治出所，所餘戒治期間付保護管束，於91
    年2 月5 日保護管束期滿，並由臺灣板橋地方法院檢察署檢
    察官提起公訴，嗣經本院於90年4 月9 日以90年度訴字第34
    1 號判處有期徒刑8 月、5 月，應執行有期徒刑10月確定，
    於92年1 月3 日執行完畢。復於94年間因違反槍砲彈藥刀械
    管制條例案件，經本院於94年10月12日以94年度訴字第293
    號判處有期徒刑1 年4 月，併科罰金新臺幣10萬元確定；又
    於94年間因施用毒品案件，經本院於94年5 月31日以94年度
    訴字第292 號判處有期徒刑9 月、4 月，應執行有期徒刑1
    年確定。上開三罪有期徒刑部分，嗣經裁定減刑為有期徒刑
    8 月、4 月又15日、2 月，應執行刑為有期徒刑1 年1 月又
    15日確定。另於94年間因施用毒品案件，經本院於95年1 月
    16日以94年度訴字第2878號判處有期徒刑1 年，並經臺灣高
    等法院於95年4 月4 日以95年度上訴字第628 號駁回上訴確
    定，嗣經裁定減刑為有期徒刑6 月確定，並與上開應執行刑
    有期徒刑1 年1 月又15日部分接續執行，於97年2 月23日執
    行完畢（於本案構成累犯）。詎其仍不知悔改，另基於同時
    施用第1 級海洛因及第2 級毒品甲基安非他命之犯意，於98
    年8 月20日某時，在臺北縣永和市○○路194 巷1 弄7 之1
    號住處，以將海洛因、甲基安非他命一起用水稀釋，再以針
    筒注射之方式，同時施用第1 級毒品海洛因及第2 級毒品甲
    基安非他命乙次。嗣於98年8 月23日21時30分許，在臺北縣
    永和市○○路142 巷口為警查獲，並扣得第1 級毒品海洛因
    1 包（驗餘淨重0.8345公克）。
二、案經臺北縣政府警察局永和分局移送臺灣板橋地方法院檢察
    署檢察官偵查起訴。
    理  由
一、上揭犯罪事實業經被告甲○○於本院審理中坦承不諱（見本
    院98年11月25日準備程序筆錄、簡式審判筆錄），並有第1
    級毒品海洛因1 包（驗餘淨重0.8345公克）扣案可稽（見臺
    灣板橋地方法院檢察署98年度毒偵字第6140號偵查卷第19頁
    ）。而被告為警查獲後所採集之尿液經送檢驗結果確呈嗎啡
    、甲基安非他命陽性反應，此有臺灣檢驗科技股份有限公司
    濫用藥物尿液檢驗報告1 紙在卷可憑（見上開偵查卷第41頁
    ）。又上開扣案之海洛因1 包，經送檢驗結果確呈嗎啡陽性
    反應，有交通部民用航空局航空醫務中心毒品鑑定書1 紙在
    卷可憑（見上開偵查卷第37頁），足徵被告之任意性自白與
    事實相符。又被告前於86年間因施用毒品案件，經臺灣高等
    法院裁定送觀察、勒戒後，認無繼續施用毒品之傾向，而於
    87年11月10日執行完畢釋放出所，並由臺灣高等法院於87年
    12月17日以87年度上訴字字第3478號為免刑判決確定。再於
    89年間因施用毒品案件，經依本院裁定送觀察、勒戒後，認
    無繼續施用毒品之傾向，於89年7 月18日執行完畢釋放出所
    ，並由臺灣板橋地方法院檢察署檢察官於89年7 月18日以89
    年度毒偵字第4220號為不起訴處分確定。又於89年間因施用
    毒品案件，經本院裁定令入戒治處所施以強制戒治1 年，嗣
    於90年11月26日停止戒治出所，所餘戒治期間付保護管束，
    於91年2 月5 日保護管束期滿，並由臺灣板橋地方法院檢察
    署檢察官提起公訴，嗣經本院於90年4 月9 日以90年度訴字
    第34 1號判處有期徒刑8 月、5 月，應執行有期徒刑10月確
    定，於92年1 月3 日執行完畢。又於94年間因施用毒品案件
    ，經本院於94年5 月31日以94年度訴字第292 號判處有期徒
    刑9 月、4 月，應執行有期徒刑1 年確定。另於94年間因施
    用毒品案件，經本院於95年1 月16日以94年度訴字第2878號
    判處有期徒刑1 年，並經臺灣高等法院於95年4 月4 日以95
    年度上訴字第628 號駁回上訴確定。嗣經裁定減刑為有期徒
    刑4 月又15日、2 月、6 月確定，於97年2 月23日執行完畢
    等情，有臺灣高等法院被告前案紀錄表1 份在卷可憑。是以
    ，本件事證明確，被告所犯本件同時施用第1 、2 級毒品之
    犯行洵堪認定，應予依法論處。
二、核被告甲○○所為，係犯毒品危害防制條例第10條第1 項之
    施用第1 級毒品罪及同條第2 項之施用第2 級毒品罪。被告
    持有第1 級毒品海洛因、第2 級毒品甲基安非他命，既意在
    供己施用，其持有之低度行為應為施用之高度行為所吸收，
    均不另論罪。又被告坦承係將海洛因及甲基安非他命一起用
    水稀釋，再以針筒注射之方式施用，衡情並無不值採信之處
    ，復無其他證據足認被告係以不同方法分別施用，應認其係
    同時將海洛因及甲基安非他命一起用水稀釋，再以針筒注射
    之方式施用，故被告以一行為同時施用第1 級、第2 級毒品
    ，為想像競合犯，應依刑法第55條規定，從一重之施用第1
    級毒品罪處斷，公訴人認為被告所犯上開2 罪間，犯意各別
    ，罪名有異，應予分論併罰，容有誤會，附此敘明。又被告
    有前揭論罪科刑及執行情形，有臺灣高等法院被告前案紀錄
    表1 份在卷可憑，其於有期徒刑執行完畢後5 年內，故意再
    犯本案有期徒刑以上之罪，為累犯，應依法加重其刑。爰審
    酌被告之素行非佳，前有多次施用毒品之犯行，仍不知悔悟
    ，再次施用毒品，無視於毒品對於自身健康之戕害及國家對
    於杜絕毒品犯罪之禁令，兼衡其犯罪之動機、目的、手段，
    同時施用第1 級毒品、第2 級毒品戕害自身健康及其犯後坦
    承犯行，態度良好等一切情狀，量處如主文所示之刑，以資
    懲儆。
三、扣案之海洛因1 包（驗餘淨重0.8345公克），屬第1 級毒品
    （其內毒品與外袋無法析離完盡，應概認屬查獲之毒品），
    不問屬何人所有，應依毒品危害防制條例第18條第1 項前段
    之規定併予宣告沒收銷燬之。另扣案之研磨器1 組、提撥器
    1 支、分裝袋23個，被告於警詢中否認為其所有，無積極證
    據證明為其所有，且為供本件犯罪所用之物，爰不併予宣告
    沒收，附此敘明。
四、本件經檢察官提起公訴，被告於準備程序中就被訴事實為有
    罪之陳述，經法官告知簡式審判程序之旨，並聽取公訴人、
    被告之意見後，本院合議庭裁定由受命法官獨任進行簡式審
    判程序，併予敘明。
據上論斷，應依刑事訴訟法第273 條之1 第1 項、第299 條第1
項前段，毒品危害防制條例第10條、第18條第1 項前段，刑法第
11條前段、第47條第1 項、第55條，判決如主文。
本案經檢察官張瑞玲到庭執行職務。
中    華    民    國    98    年    12    月    9     日
                  刑事第十七庭  法  官  曾正耀
上列正本證明與原本無異。
如不服本判決，應於判決送達後10日內敘明上訴理由，向本院提
出上訴狀 (應附繕本) ，上訴於臺灣高等法院。其未敘述上訴理
由者，應於上訴期間屆滿後20日內向本院補提理由書「切勿逕送
上級法院」。
                                書記官  田世杰
中    華    民    國    98    年    12    月    9     日
附論罪科刑依據之法條：
毒品危害防制條例第10條
施用第1級毒品者，處 6 月以上 5 年以下有期徒刑。
施用第2級毒品者，處3年以下有期徒刑。


司法院資訊處製作；財團法人民間司法改革基金會備份。
